臺灣高等法院高雄分院刑事判決
111年度上訴字第31號
上  訴  人  
即  被  告  黃美華




選任辯護人  鄭伊鈞律師（法扶律師）
            陳錦昇律師（法扶律師）

上列上訴人因毒品危害防制條例案件，不服臺灣屏東地方法院11
0年度訴字第66號，中華民國110年10月8日第一審判決（起訴案
號：臺灣屏東地方檢察署109年度偵字第11467號，移送併辦案號
：同署110年度偵字第2225號），就定應執行刑部分提起上訴，
本院判決如下：
    主  文
上訴駁回。
    事實及理由
一、上訴人即被告黃美華(下稱被告)僅對原判決定應執行刑部分
    提起上訴，依刑事訴訟法第348條第3項之規定，效力不及於
    犯罪事實及沒收，本院就定應執行刑所依附之犯罪事實及論
    罪，援用原判決所載(如附件)。檢察官於原審聲請併案審理
    部分，與檢察官起訴之犯罪事實相同，本院自得併案辦理。
二、上訴意旨略以：被告販賣毒品之次數及對象不多，獲利微薄
    ，對社會侵害輕微，被告已離婚，育有一子，尚需照顧年逾
    80歲之爺爺、奶奶，家境欠佳，因一時失慮以販賣毒品方式
    負擔家計，原判決定應執行有期徒刑7年6月，尚嫌過重，請
    再予以酌減6月，以符合比例原則云云。
三、原判決業已依刑法第57條規定，審酌被告犯罪之動機、目的
    、情節、手段及被告之生活狀況、智識程度、犯罪所生之損
    害、犯罪後之態度等一切情狀，分別量處如附表一主文欄所
    示之刑，另審酌被告販賣第二級毒品之次數共7 次，金額自
    新臺幣1,000 元至3,000 元不等，暨被告上開販賣第二級毒
    品之犯罪間隔非久，且係販賣同一種毒品，各次犯罪手段類
    似，犯罪同質性較高，所犯數罪對法益侵害之加重效應堪認
    較低，本於罪責相當性之要求，在刑罰內、外部性界限範圍
    內，就本案整體犯罪之非難評價、各行為彼此間之偶發性、
    各行為所侵害法益之專屬性或同一性予以綜合判斷，暨斟酌
    被告犯罪行為之不法與罪責程度、對其施以矯正之必要性，
    且為適度反應罪之嚴重性及貫徹刑法公平正義之理念等情，
    定其應執行刑有期徒刑7年6月。經核原判決定應執行刑時，
    業已審酌被告販賣毒品之次數、各次販賣之金額、犯罪之情
    節、犯罪之時間間隔、各次犯罪之手段、犯行之同質性等情
    節，綜合判斷，並基於被告犯罪行為之不法與罪責程度、施
    以矯正之必要性，適度反應罪之嚴重性及貫徹刑法公平正義
    之理念等因素，而定其應執行刑如上所示，客觀上並無過重
    或失衡之情事，亦無違背法令，核屬適當，自無被告所指定
    應執行刑過重可言。至於被告所指已離婚，單親撫養幼子及
    祖父母等情，純屬其個人或家庭生活情狀，應向社會福利機
    構尋求協助，不足以影響原判決量刑事由綜合考量之結果。
四、綜上所述，被告就原判決定應執行刑部分上訴，指摘原審定
    刑過重，為無理由，應予駁回。
據上論結，應依刑事訴訟法第373 條、第368 條，判決如主文。
本案經檢察官陳妍萩提起公訴暨移送併辦，檢察官高大方到庭執
行職務。
中　　華　　民　　國　　111 　年　　3 　　月　　1 　　日
                  刑事第二庭    審判長法  官  孫強
                                      法  官  鄭詠仁
                                      法  官  范惠瑩
以上正本證明與原本無異。
如不服本判決應於收受本判決後20日內向本院提出上訴書狀，其
未敘述上訴理由者，並得於提起上訴後20日內向本院補提理由書
狀（均須按他造當事人之人數附繕本）「切勿逕送上級法院」。
中　　華　　民　　國　　111 　年　　3 　　月　　1 　　日
                                      書記官  王居珉